【裁判字號】    98,易,4095
【裁判日期】    981231
【裁判案由】    傷害等
【裁判全文】
臺灣臺中地方法院刑事判決              98年度易字第4095號
公  訴  人  臺灣臺中地方法院檢察署檢察官
被      告  乙○○
上列被告因傷害等案件，經檢察官提起公訴（98年度偵緝字第
1859號），本院判決如下：
    主  文
乙○○犯賭博罪，處罰金新臺幣伍仟元，罰金如易服勞役，以新
臺幣壹仟元折算壹日；又犯傷害罪，累犯，處有期徒刑陸月，如
易科罰金，以新臺幣壹仟元折算壹日。
    事  實
一、乙○○曾因強盜案件，經臺灣高等法院臺南分院以88年度上
    訴字第675號判處有期徒刑4年6月確定，並於民國94年9月16
    日縮刑期滿執行完畢。詎仍不知悔改，復於98年3月14日上
    午11時許，在臺中市○區○○路「英才公園」內之溜冰場旁
    空地之公共場所，與姓名年籍不詳之2名男子及1名女子，以
    象棋把玩俗稱之「象棋麻將」，而賭博財物。其賭博方式係
    以象棋「將、士、象（帥、仕、相）」為1組或「車、馬、
    包」為1組，再加上卒對、兵對或兩顆同花色象棋為1對，且
    自摸者可以向其他各家收取新臺幣（下同）40元，放槍者則
    需給付胡牌者30元。而乙○○於賭博財物之過程中，因認賭
    輸錢係丙○○站在其後方觀看所致，且丙○○亦未聽其勸阻
    停止觀看，竟因而心生不滿，並基於傷害之犯意，拿起身旁
    之保力達玻璃瓶，敲破瓶身，而追向丙○○，且持已破損之
    該保力達玻璃瓶，刺向丙○○之頭部，惟因丙○○舉起右手
    阻擋，而刺中丙○○之右手，致丙○○受有右手撕裂傷併第
    3、4伸指肌腱斷裂之傷害。嗣經在場之張銀城發現後，制止
    乙○○追向丙○○，丙○○即趕緊跑離現場，而乙○○亦於
    98年3月18日上午10時25分許，在臺中市○○路與田心北三
    巷口旁之土地公廟，為警循線查獲，始查悉上情。
二、案經丙○○訴由臺中市警察局第二分局報告臺灣臺中地方法
    院檢察署檢察官偵查起訴。
    理  由
壹、程序部分：
一、按除簡式審判程序、簡易程序及第376條第1款、第2款所列
    之罪之案件外，第一審應行合議審判，刑事訴訟法第284條
    之1定有明文；次按刑法第266條第1項之普通賭博罪、同法
    第277條第1項之普通傷害罪，均為刑事訴訟法第376條第1款
    所明定之罪。
二、查本件被告涉刑法第266條第1項前段之普通賭博罪、同法第
    277條第1項之普通傷害罪，依上開規定，自毋庸行合議審判
    ，合先敘明。
貳、實體部分：
一、證據能力部分：
  (一)按被告以外之人於審判外之言詞或書面陳述，除法律有規定
    者外，不得作為證據；被告以外之人於審判中有下列情形之
    一，其於檢察事務官、司法警察官或司法警察調查中所為之
    陳述，經證明具有可信之特別情況，且為證明犯罪事實之存
    否所必要者，得為證據：一、死亡者。二、身心障礙致記憶
    喪失或無法陳述者。三、滯留國外或所在不明而無法傳喚或
    傳喚不到者。四、到庭後無正當理由拒絕陳述者；該言詞或
    書面陳述，雖不符刑事訴訟法第159條之1至第159條之4之規
    定，而經當事人於審判程序同意作為證據，法院審酌該言詞
    陳述或書面陳述作成時之情況，認為適當者，亦得為證據；
    當事人、代理人或辯護人於法院調查證據時，知有第159條
    第1項不得為證據之情形，而未於言詞辯論終結前聲明異議
    者，視為有前項之同意，刑事訴訟法第159條第1項、第159
    條之3、第159條之5分別定有明文。核其立法理由在於傳聞
    證據未經當事人之反對詰問予以核實，乃排斥其證據能力。
    惟當事人如放棄對原供述人之反對詰問權，於審判程序表示
    同意該等傳聞證據可作為證據，此時，法院除認該傳聞證據
    欠缺適當性外，自可承認其證據能力。又當事人、代理人或
    辯護人於調查證據時，知有刑事訴訟法第159條第1項不得為
    證據之情形，卻表示「對於證據調查無異議」、「沒有意見
    」等意思，而未於言詞辯論終結前聲明異議者，應視為已有
    將該等傳聞證據採為證據之同意（參見最高法院94年度臺上
    字第2976號判決意旨）。
  (二)本件檢察官、被告於審判期日，對本案之全部證據之證據能
    力均不爭執，復於審判期日就本院提示之證據於言詞辯論終
    結前，均未就所調查之證據主張有刑事訴訟法第159條不得
    為證據之情形，且均表示無意見，本院審酌該等證據作成時
    ，亦無不適當之處，是參考上開最高法院判決要旨，應視為
    已有將該等傳聞之證據採為證據之同意，本案經調查之證據
    均有證據能力。
二、認定犯罪事實所根據的證據及理由：
  (一)被告乙○○於本院審理中坦白承認確有於上開時、地賭博及
    傷害被害人丙○○之事實，核與被害人及證人張銀城於偵查
    中陳述情節相符，被告自白與事實相符，應堪採信。
  (二)被害人受有上開傷害，有中國醫藥大學附設醫院診斷證明書
    、住院診療說明書、現場對照圖、現場及被害人受傷照片等
    附卷可稽。
  (三)本件事證明確，被告犯行洵堪認定。
三、論罪科刑的理由：
  (一)核被告所為，係犯刑法第266條第1項前段之普通賭博罪、同
    法第277條第1項之普通傷害罪。
  (二)被告前受如事實欄所載刑之宣告及執行完畢，此有臺灣高等
    法院被告前案紀錄表及臺灣臺中地方法院檢察署刑案資料查
    註紀錄表在卷足憑，其前受有期徒刑執行完畢，於5年內再
    故意犯本件最重本刑為有期徒刑以上之普通傷害罪，為累犯
    ，應依刑法第47條第1項之規定加重其刑。
  (三)爰審酌被告犯罪之動機、目的、手段，僅因細故即動手傷人
    ，被害人所受損害程度非輕，未能賠償被害人損害，惟犯罪
    後尚能坦承犯行，犯罪後態度良好，尚知悔改等一切情狀，
    分別量處如主文所示之刑及諭知罰金如易服勞役、有期徒刑
    如易服罰金之折算標準。
四、適用法律依據：
  (一)刑事訴訟法第284條之1、第299條第1項前段。
  (二)刑法第266條第1項前段、第277條第1項、第47條第1項、第4
    1條第1項前段、第42條第3項。
  (三)刑法施行法第1條之1。
本案經檢察官甲○○到庭執行職務。
中    華    民    國    98    年    12    月    31    日
                 刑事第十七庭  法  官  洪挺梧
以上正本證明與原本無異。
如不服本判決應於收受送達後10日內向本院提出上訴書狀，並應
敘述具體理由；其未敘述上訴理由者，應於上訴期間屆滿後20日
內向本院補提理由書（均須按他造當事人之人數附繕本）「切勿
逕送上級法院」。
                               書記官  劉雅玲
中    華    民    國    98    年    12    月    31    日

附錄本判決論罪科刑法條：
中華民國刑法第266條
（普通賭博罪與沒收物）
在公共場所或公眾得出入之場所賭博財物者，處1千元以下罰金
。但以供人暫時娛樂之物為賭者，不在此限。
當場賭博之器具與在賭檯或兌換籌碼處之財物，不問屬於犯人與
否，沒收之。
中華民國刑法第277條
（普通傷害罪）
傷害人之身體或健康者，處3年以下有期徒刑、拘役或1千元以下
罰金。
犯前項之罪因而致人於死者，處無期徒刑或7年以上有期徒刑；
致重傷者，處3年以上10年以下有期徒刑。

司法院資訊處製作；財團法人民間司法改革基金會備份。
